# 求助：关于母公司固定资产投资子公司递延所得税问题

提问人：雪落星空 时间：2019-03-05 11:35:37
母公司有一项固定资产， 2017 年 12 月 31 日，原值 100 折旧 10 ，无残值，已使用 1 年，尚可使用 9 年。以该项固定资产向全资子公司投资，评估价值 110 ，不具有商业实质，约定，实收资本为 110*16%=127.6。投资日为 2017 年 12 月 31 日。母子公司所得税税率均为 25%母公司账务处理：借：长期股权投资 107.6 子公司账务处理：
借：固定资产 110
累计折
旧 10 进项税
金 17.6
贷：固定资
产 100 贷：实收资本127.6
销项税金 17.6
2017 年 12 月 31 日合并报表处理：借：实收资本 127.6贷：长期股权
投资 107.6
累计
折旧 10
固定
资产 10
问题 ① 请指正以上账务处理？
问题 ② 考虑递延所得税： 2017 年 12 月 31 日，该项资产账面价值为100-10=90 计税基础为 110 ，
合并报表：
借：递延所得税资产 5 （（110-90）*25%）
贷：所得税费用 5
请指正以上处理？
问题 ③考虑递延所得税：子公司单体报表层面延续母公司折旧政策， 2018年 12 月 31 日，该项固定资产原值 110 折旧 12.22（110/9）。
抵消多计提的折旧：
借：管理费用 -2.22
贷：累计折旧 -2.22
该项资产账面价值为 100-20=80 计税基础为110-12.22=97.78合并报表：
借：递延所得税资产 4.44（（97.78-80）*25%））
贷：年初未分配利润 5
所得税费用 0.56
请指正以上处理？

回答人：chenyiwei
1 、你对问题 1 、 3 的处理基本合理。
2 、你对问题 2 的合并报表层面递延所得税资产确认的处理基本合理，前提是能够合理预计该子公司在未来 9 年内可产生足够多的应纳税所得额。

提问人：雪落星空 时间：2019-03-05 19:21:42
陈老师，问题 ②中， 2017 年 12 月 31 日这个时点，并没有未实现内部损益的抵消，递延所得税资产的对应科目是否应为所得税费用？该项数据填列在会计利润与所得税的调整哪一行？

回答人：chenyiwei
是所得税费用，且在调节表中无需特殊调整（前提是母公司已经就这部分评估增值纳税。如果采用特殊性税务处理，则不存在确认递延所得税的问题。）